臺灣高雄地方法院刑事裁定
111年度聲字第1824號
聲  請  人  臺灣高雄地方檢察署檢察官
受  刑  人  裴台章



上列聲請人因受刑人數罪併罰有二裁判以上，聲請定其應執行刑
（111年度執聲字第1471號），本院裁定如下：
    主  文
裴台章犯如附表所示之罪，各處如附表所示之刑，應執行有期徒
刑捌年肆月。
    理  由
一、聲請意旨略以：受刑人裴台章因犯如附表所示之罪，先後經
    判決確定如附表所示，應依刑法第50條、第53條及第51條第
    5款規定，定其應執行之刑，爰依刑事訴訟法第477條第1項
    規定，聲請裁定其應執行之刑等語。
二、按數罪併罰，有二裁判以上，依刑法第51條之規定，定其應
    執行之刑；數罪併罰，分別宣告多數有期徒刑者，於各刑中
    之最長期以上，各刑合併之刑期以下，定其刑期，但不得逾
    30年，刑法第53條、第51條第5款分別定有明文。另依刑法
    第53條所定，應依刑法第51條第5款規定定其應執行之刑者
    ，由該案犯罪事實最後判決之法院之檢察官，聲請該法院裁
    定之，刑事訴訟法第477條第1項亦有明定。
三、經查，受刑人所犯如附表所示之罪，業經法院先後判處如附
    表所示之刑，並於如附表所示之日期分別確定在案，其中附
    表編號1、2所示之罪不得易科罰金，其餘均得易科罰金。而
    首先判決確定日係民國111年8月18日，且各罪之犯罪時間均
    在上揭日期之前，犯罪事實最後判決法院為本院，有各該刑
    事確定判決、臺灣高等法院被告前案紀錄表在卷可稽，是檢
    察官檢具受刑人之聲請書聲請定其應執行之刑，本院審核認
    為正當，應予准許。又受刑人所犯如附表編號1、2所示之罪
    ，曾經本院以110年度訴字第320號判決，定應執行有期徒刑
    8年，並經臺灣高等法院高雄分院111年度上訴字第351號判
    決、最高法院111年度台上字第3721號判決駁回受刑人之上
    訴而確定；附表編號3至5所示之罪，曾經本院以110年度簡
    字第3692號判決，定其應執行刑為有期徒刑11月（得易科罰
    金），並經本院111年度簡上字第56號判決駁回受刑人上訴
    而確定，然其既有附表所示各罪應定執行刑，前揭所定應執
    行刑即當然失效，本院自可更定附表所示各罪應執行刑，是
    本件既不得逾越刑法第51條第5款所定法律外部界限（即不
    得重於附表所示5罪之總和有期徒刑15年11月），亦應受內
    部界限拘束（即有期徒刑8年11月）。從而，本院審酌受刑
    人所犯分別為強盜罪（共2罪）、強制罪、傷害罪及侵入住
    宅竊盜罪等案，其間罪質之異同，又上開犯行時間雖為同日
    ，惟侵害不同被害人獨立之生命身體安全、自由、財產及居
    住安寧法益，兼衡各次犯行對於法秩序呈現高度之輕率態度
    、對於社會整體之危害程度，為充分反映各次行為之不法內
    涵，以及形成上開內部界限時已獲考量之因素、刑度折讓程
    度，併參以受刑人就本件定應執行刑表示希望從輕等語，有
    臺灣高雄地方檢察署受刑人是否同意聲請定執行刑調查表1
    紙在卷可證等總體情狀，爰定其應執行刑如主文所示。
四、又附表編號3至5所示之罪，雖得易科罰金，惟因與其餘不得
    易科罰金之罪合併定應執行刑，自亦不得易科罰金，無須再
    諭知易科罰金之折算標準；至附表編號1、2所示之罪受宣告
    之刑雖已部分先予執行，但仍應依法定其應執行之刑，再於
    執行時再予扣除已執行部分，對於受刑人並無不利，併予敘
    明。
五、據上論斷，應依刑事訴訟法第477條第1項，刑法第53條、第
    50條第1項但書、第2項、第51條第5款，裁定如主文。
中　　華　　民　　國　　111 　年　　10　　月　　28　　日
                  刑事第七庭  法　官    葉芮羽 
以上正本係照原本作成。　　　　　　　　　
如不服本裁定，應於送達後5日內，向本院提出抗告狀。
因疫情而遲誤不變期間，得向法院聲請回復原狀。
中　　華　　民　　國　　111 　年　　10　　月　　28　　日
                              書記官    涂文豪
附表：
編號 罪名 宣告刑 犯罪日期（民國） 最後事實審  確定判決  備註      法院及案號 判決日期 法院及案號 確定日期   1 強盜罪 有期徒刑7年6月 110年3月7日 臺灣高等法院高雄分院111年度上訴字第351號 111年6月28日 最高法院111年度台上字第3721號 111年8月18日 高雄地檢111年度執字第6159號 編號1、2所示之罪曾經本院以110年度訴字第320號判決，定應執行有期徒刑8年 2 強盜罪 有期徒刑7年2月 110年3月7日  臺灣高等法院高雄分院111年度上訴字第351號 111年6月28日 最高法院111年度台上字第3721號 111年8月18日 高雄地檢111年度執字第6159號  3 強制罪 有期徒刑4月，如易科罰金，以新臺幣1,000元折算1日 110年3月7日 本院111年度簡上字第56號 111年8月24日 同左 111年8月24日 高雄地檢111年度執字第6856號 編號3至5所示之罪曾經本院以110年度簡字第3692號判決，定應執行有期徒刑11月 4 傷害罪 有期徒刑5月，如易科罰金，以新臺幣1,000元折算1日 110年3月7日 本院111年度簡上字第56號 111年8月24日 同左 111年8月24日 高雄地檢111年度執字第6856號  5 侵入住宅竊盜罪 有期徒刑6月，如易科罰金，以新臺幣1,000元折算1日 110年3月7日 本院111年度簡上字第56號 111年8月24日 同左 111年8月24日 高雄地檢111年度執字第6856號